臺灣嘉義地方法院刑事判決　　　　　　　 94年度訴字第636號
　　公　訴　人　臺灣嘉義地方法院檢察署檢察官
　　被　　　告　甲○○
　　　　　　　　　　　　另案在臺灣嘉義監獄鹿草分監執行中
　　指定辯護人　本院公設辯護人　顏玲玲
上列被告因毒品危害防制條例案件，經檢察官提起公訴（九十四
年度毒偵字第一三八四號），本院裁定進行簡式審判程序，依協
商程序而為判決如下：
    主  文
甲○○連續施用第一級毒品，累犯，處有期徒刑捌月，扣案之注
射針筒伍個、密封袋壹個均沒收；又施用第二級毒品，累犯，處
有期徒刑陸月；應執行有期徒刑壹年壹月，扣案之注射針筒伍個
、密封袋壹個均沒收。
    事  實
一、甲○○素行不良，前於民國八十九年間因毒品危害防制條例
    案件，經本院八十九年度簡字第一二二號刑事簡易判決判處
    有期徒刑五月，如易科罰金以銀元三百元折算一日確定，九
    十年六月十三日執行易科罰金完畢（於本件構成累犯）。另
    於九十四年間因竊盜案件，經本院九十四年度易字第三○三
    號刑事判決判處有期徒刑九月確定，尚未執行完畢（於本件
    不構成累犯）。
二、其另因施用第二級毒品案件，經臺灣嘉義地方法院檢察署檢
    察官依本院八十九年度毒聲字第六四二號刑事裁定移付強制
    戒治後，八十九年九月二十二日停止戒治，所餘戒治期間付
    保護管束，九十年五月十一日期滿執行完畢。詎不知悔改，
    於強制戒治執行完畢釋放後五年內，復基於施用第一級毒品
    之概括犯意，連續自九十四年八月十二日某時起至同年月二
    十六日中午十二時許止，均在其嘉義縣鹿草鄉三角村一○四
    號住處內，以針筒注射方式，施打第一級毒品海洛因（人體
    內代謝為嗎啡）多次。又另行起意，於九十四年八月二十五
    日晚上八、九時許，在前址以燒烤置於玻璃吸管內第二級毒
    品安非他命復吸食所產生氣體之方式，施用第二級毒品安非
    他命一次。後於九十四年八月二十六日晚上十時許，甲○○
    騎乘牌照號碼ＴＪ三－九一一號機車行經嘉義縣朴子市○○
    里○○○段產業道路時，因行跡可疑，為警攔檢查獲，並自
    該機車置物箱內扣得其所有供施用第一級毒品海洛因所用之
    注射針筒五個、密封袋一個。惟甲○○已用罄毒品，並將施
    用第二級毒品所用之玻璃吸管丟棄。
三、案經嘉義縣警察局朴子分局報告臺灣嘉義地方法院檢察署檢
    察官偵查起訴。
    理  由
一、本件被告甲○○所涉犯者為毒品危害防制條例第十條第一項
    、第二項法定刑分別為「六月以上五年以下有期徒刑」、「
    三年以下有期徒刑」之施用第一級、第二級毒品罪，非死刑
    、無期徒刑、最輕本刑為三年以上有期徒刑之罪或高等法院
    管轄第一審案件。本院行準備程序中，被告就被訴事實為有
    罪之陳述（本院卷第十七頁準備程序筆錄），經告知簡式審
    判程序之旨，並聽取檢察官及被告之意見後，本院爰依刑事
    訴訟法第二百七十三條之一第一項裁定（本院卷第十九頁）
    由受命法官獨任進行簡式審判程序。因此，本件簡式審判程
    序之證據調查依刑事訴訟法第二百七十三條之二規定不受同
    法第一百五十九條第一項、第一百六十一條之二、第一百六
    十一條之三、第一百六十三條之一及第一百六十四條至第一
    百七十條規定之限制。此外，本件於本院裁定進行簡式審判
    程序後，檢察官請求就被告願受科刑之範圍於審判外進行協
    議，經本院同意且指定本院公設辯護人協助進行協商，
    當事人雙方就「被告施用第一級毒品，處有期徒刑八月；施
    用第二級毒品，處有期徒刑六月；應執行有期徒刑一年一月
    ，所有扣案物均依法沒收」等科刑範圍達成合意且被告認罪
    （本院卷第二十五頁訊問筆錄），而由檢察官聲請本院改依
    協商程序而為判決，均合先敘明。
二、前開犯罪事實迭據被告於警訊及審理時坦承不諱（警卷第一
    頁至第三頁調查筆錄，本院卷第二十七頁訊問筆錄），且被
    告之尿液經採集送驗，呈嗎啡、安非他命陽性反應結果，有
    卷附之台灣檢驗科技股份有限公司濫用藥物尿液檢驗報告、
    代號與真實姓名對照表各一份可查（警卷第五頁、第六頁）
    ，另有注射針筒五個、密封袋一個扣案足憑。又被告前因施
    用第二級毒品案件，經臺灣嘉義地方法院檢察署檢察官依本
    　院八十九年度毒聲字第六四二號刑事裁定移付強制戒治後
    ，八十九年九月二十二日停止戒治，所餘戒治期間付保護管
    束，九十年五月十一日期滿執行完畢，有臺灣嘉義地方法院
    檢察署刑案資料查註紀錄表、臺灣高等法院被告前案紀錄表
    各一份存卷得參（偵查卷第三頁至第九頁，本院卷第七頁至
    第十頁）。是被告自白核與事實相符，事證明確，其強制戒
    治執行完畢釋放後五年內再度施用毒品之犯行堪以認定。
三、按海洛因、安非他命係毒品危害防制條例第二條第二項第一
    款、第二款所定之第一級、第二級毒品。被告前因施用毒品
    案件，經法院裁定強制戒治，移付執行完畢釋放後五年內，
    再犯本件施用第一級、第二級毒品之犯行，核其所為，係分
    別違犯毒品危害防制條例第十條第一項之施用第一級毒品罪
    及第十條第二項之施用第二級毒品罪。其施用第一級毒品及
    施用第二級毒品前、後持有第一級毒品、第二級毒品之低度
    行為，應分別為施用第一級毒品、第二級毒品之高度行為所
    吸收，不另論罪。又被告先後施用第一級毒品之犯行，時間
    緊接，方法雷同，所犯係構成要件相同之罪名，顯係基於概
    括犯意為之，應依刑法第五十六條連續犯規定論以一罪，並
    加重其刑。前開連續施用第一級毒品及施用第二級毒品二罪
    間，犯意各別，行為互異，犯罪構成要件亦不同，自應分論
    併罰。又其前於八十九年間因毒品危害防制條例案件，經本
    院八十九年度簡字第一二二號刑事簡易判決判處有期徒刑五
    月，如易科罰金以銀元三百元折算一日確定，九十年六月十
    三日執行易科罰金完畢，亦有上揭前案紀錄可循，其受有期
    徒刑之執行完畢，五年以內再犯本件有期徒刑以上之罪，為
    累犯，應依刑法第四十七規定，就連續施用第一級毒品罪遞
    加重其刑，就施用第二級毒品罪加重其刑。
四、本院爰依被告之自白（本院卷第二十七頁至第二十八頁訊問
    筆錄）及前述前案紀錄，審酌被告因身染毒癮施用毒品之犯
    罪動機及目的；犯罪時未受明確之刺激；獨自一人以針筒注
    射及燒烤玻璃吸管方式施用毒品之手段；未婚，育有一子，
    僅一歲，由女友撫養中，父母健在，之前從事農農耕之生活
    狀況；前有多次前科，品行未佳；國中畢業之智識程度；本
    件係屬自戕行為，並無明顯被害人可言；多次施用毒品，無
    視國家查緝毒品之禁令，違反注意義務重大，對於國家社會
    具有潛在危險性；犯罪後尚能坦承犯行之態度等一切情狀，
    不經言詞辯論，即於協商合意範圍內判處如主文所示之刑，
    並定其應執行之刑。
四、扣案之注射針筒五個、密封袋一個，均係被告所有且供施用
    第一級毒品海洛因所用，為其供陳在卷（本院卷二十六頁訊
    問筆錄），應依刑法第三十八條第一項第二款規定併予沒收
    之。
五、依刑事訴訟法第四百五十五條之十，本件除有同法第四百五
    十五條之四第一項第一款「有前條第二項之撤銷合意或撤回
    協商聲請者」、第二款「被告協商之意思非出於自由意志者
    」、第四款「被告所犯之罪非第四百五十五條之二第一項所
    定得以聲請協商判決者」、第六款「被告有其他較重之裁判
    上一罪之犯罪事實者」、第七款「法院認應諭知免刑或免訴
    、不受理者」所定情形之一，或協商判決違反同條第二項「
    除有前項所定情形之一者外，法院應不經言詞辯論，於協商
    合意範圍內為判決。法院為協商判決所科之刑，以宣告緩刑
    、二年以下有期徒刑、拘役或罰金為限之規定者」，不得上
    訴。如有刑事訴訟法第四百五十五條之十所定得提起上訴之
    情事，且不服本判決，應於判決送達之日起十日內，向本院
    提出上訴狀。
據上論斷，應依刑事訴訟法第二百九十九條第一項前段、第二百
七十三條之一第一項、第四百五十五條之二第一項、第四百五十
五條之四第二項、第四百五十五條之八、第四百五十四條，毒品
危害防制條例第十條第一項、第二項，刑法第十一條前段、第五
十六條、第四十七條、第五十一條第五款、第三十八條第一項第
二款，判決如主文。
中　　華　　民　　國　　94　　年　　11　　月　　28　　日
                              臺灣嘉義地方法院刑事第一庭
                                  法　官  張  道  周
上列正本證明與原本無異。
如有刑事訴訟法第四百五十五條之十所定得提起上訴之情事，且
不服本判決，應於判決送達之日起十日內，向本院提出上訴狀。
中　　華　　民　　國　　94　　年　　11　　月　　28　　日
                                  書記官  黃  意  雯
附記本判決論罪之法條全文
毒品危害防制條例第十條
施用第一級毒品者，處六月以上五年以下有期徒刑。
施用第二級毒品者，處三年以下有期徒刑。
